臺灣士林地方法院刑事判決　　　　　　　 96年度易字第841號
公　訴　人　臺灣士林地方法院檢察署檢察官
被　　　告　甲○○
　　　　　　　　　　　2樓
選任辯護人　陳奕澄律師
上列被告因違反商標法案件，經檢察官提起公訴（95年度偵緝字
第420 號），被告於本院準備程序期日就被訴事實為有罪之陳述
，經本院裁定本案改以簡式審判程序進行審理後，判決如下：
    主  文
甲○○明知未得商標權人同意，於同一商品，使用相同之註冊商
標之商品而販賣，處拘役伍拾肆日，如易科罰金以銀元參佰元即
新台幣玖佰元折算壹日，減為拘役貳拾柒日，如易科罰金以銀元
參佰元即新台幣玖佰元折算壹日。
扣案仿冒「LV」商標之吊飾壹個沒收。
    事實及理由
一、本件犯罪事實及證據（除證據欄編號六外）均引用檢察官起
    訴書之記載外，另補充被告甲○○於本院之自白。
二、按被告行為後，刑法於94年2 月2 日修正公布，95年7 月1
    日施行，而刑法施行法亦於95年6 月14日增訂第1 條之1。
    修正後刑法第2 條第1 項規定：「行為後法律有變更者，適
    用行為時之法律。但行為後之法律有利於行為人者，適用最
    有利於行為人之法律。」，係規範行為後法律變更所生新舊
    法律比較適用之準據法，於新法施行後，應適用修正後刑法
    第2 條第1 項之規定，為「從舊從輕」之比較（此條項規定
    ，僅係新、舊法之比較適用之宣示性指導原則，並非實體刑
    罰法律，自不生行為後法律變更之比較適用問題）。且比較
    時應就罪刑有關之共犯、未遂犯、想像競合犯、牽連犯、連
    續犯、結合犯，以及累犯加重、自首減輕暨其他法定加減原
    因（如身分加減）與加減例等一切情形，綜其全部罪刑之結
    果而為比較（最高法院95年第8 次刑事庭會議決議參照）。
    經查被告行為時之商標法第82條之法定刑為「1 年以下有期
    徒刑，拘役或科或併科新臺幣5 萬元以下罰金」。而被告行
    為時之刑法第33條第5 款係規定「罰金：1 元以上。」，惟
    95年7 月1 日修正公布施行之刑法第33條第5 款則規定：「
    罰金：新台幣1 千元以上，以百元計算之。」，比較修正前
    後之規定，以修正前之規定，較有利於被告，應適用行為時
    即修正前刑法之規定。核被告所為，係犯商標法第82條之販
    賣仿冒商標商品罪。爰審酌被告素行（參卷附臺灣高等法院
    被告前案紀錄表），及其為圖私利而侵害他人申請註冊之商
    標權，忽視智慧財產權之規範要求而販賣仿冒商品、查獲仿
    冒物數量僅1 個、犯罪手段、犯罪後於偵查中否認犯行，迄
    於本院始坦承犯行等一切情狀，量處如主文所示之刑。又上
    述修正前刑法第41條第1 項前段規定：「犯最重本刑為5 年
    以下有期徒刑以下之刑之罪，而受6 個月以下有期徒刑或拘
    役之宣告，因身體、教育、職業、家庭之關係或其他正當事
    由，執行顯有困難者，得以1 元以上3 元以下折算1 日，易
    科罰金。」，而被告行為時之易科罰金折算標準，依95 年7
    月1 日修正條文施行前罰金罰鍰提高標準條例第2 條前段之
    規定（該條業經總統於95年5 月17日公布刪除，並自95 年7
    月1 日失效），就其原定數額提高為100 倍折算1 日，則被
    告行為時之易科罰金折算標準，應以銀元100 元至300 元折
    算1 日，經折算為新臺幣後，係以新臺幣300 元至900 元折
    算為1 日；惟修正後之刑法第41條第1 項前段則規定：「犯
    最重本刑為5 年以下有期徒刑以下之刑之罪，而受6 個月以
    下有期徒刑或拘役之宣告者，得以新臺幣1,000 元、2,000
    元或3,000 元折算1 日，易科罰金。」，比較修正前後之易
    科罰金折算標準，依刑法第2 條第1 項前段之規定，應適用
    修正前刑法第41條第1 項前段及修正前罰金罰鍰提高標準條
    例第2 條之規定定其易科罰金之折算標準。再被告上開犯行
    ，犯罪時間在96年4 月24日以前，其所犯之罪，符合中華民
    國96年罪犯減刑條例有關減刑之規定，爰依該條例第2 條第
    1 項第3 款之規定減其刑期二分之一。被告所犯為最重本刑
    5 年以下有期徒刑以下刑之罪，依中華民國96年罪犯減刑條
    例規定減為拘役，爰依該條例第9 條之規定並諭知易科罰金
    之折算標準。
三、扣案仿冒之吊飾1 個，為被告犯商標法第82條之罪所販賣之
    物，不論是否屬於其所有，依同法第83條之規定諭知沒收。
四、據上論斷，應依刑事訴訟法第299 條第1 項前段、第273 條
    之1 第1 項、第310 條之2 、第454 條第2 項，商標法第82
    條、第83條，刑法第2 條第1 項、第11條，修正前刑法第41
    條第1 項前段，修正前罰金罰鍰提高標準條例第2 條，中華
    民國96年罪犯減刑條例第2 條第1 項第3 款、第7 條、第9
    條，判決如主文。
五、本案經檢察官湯偉祥到庭執行職務。
六、如不服本判決，應於判決送達後10日內，向本院提出上訴狀
    。
中　　華　　民　　國　　96　　年　　9 　　月　　14　　日
                  刑事第三庭  法  官      江翠萍
以上正本證明與原本無異。
如不服本判決，應於判決送達後10日內，向本院提出上訴狀。
                              書記官      陳慧玲
中　　華　　民　　國　　96　　年　　9 　　月　　17　　日
附錄本案論罪科刑法條：
商標法第82條
明知為前條商品而販賣、意圖販賣而陳列、輸出或輸入者，處一
年以下有期徒刑、拘役或科或併科新臺幣5 萬元以下罰金。
商標法第83條
犯前二條之罪所製造、販賣、陳列、輸出或輸入之商品，或所提
供於服務使用之物品或文書，不問屬於犯人與否，沒收之。
